【裁判字號】    91,交易,467
【裁判日期】    920227
【裁判案由】    過失傷害
【裁判全文】
臺灣板橋地方法院刑事判決                        九十一年度交易字第四六七號
    公  訴  人  臺灣板橋地方法院檢察署檢察官
    被      告  甲○○
右列被告因過失傷害案件，經檢察官提起公訴（九十一年度偵字第一五一三○號），
本院判決如左：
    主  文
甲○○因過失傷害人，處拘役伍拾日，如易科罰金以佰元折算壹日。
    事  實
一、甲○○於民國九十一年五月一日上午六時許，駕駛車號Ｋ二－○四九三號自用小
    客貨車，沿臺北縣新莊市○○路由五股往臺北市方向行駛，行經新莊市○○路○
    段六十九號前時，正由中間車道變換偏向內線車道行駛，本應注意汽車行駛時，
    駕駛人應注意車前狀況，並隨時採取必要之安全措施，按其當時情節又非不能注
    意，竟疏未注意車前狀況，適有行人乙○○由左向右違規橫越道路，行至道路中
    央自分向之臨時護欄間隙穿越後，亦疏未注意車道來往車輛，貿然穿越甲○○行
    車方向車道，甲○○見及閃煞不及，其汽車前方左側逕行撞及乙○○，致乙○○
    受有右臉頰擦傷、右胸疼痛、雙側髖部疼痛、右上臂挫傷疼痛等傷害。甲○○肇
    事後於犯罪未被有偵查權之機關或公務員發覺前，即以電話報警自首，且於警察
    到場處理時表明係肇事者，願接受裁判。
二、案經甲○○自首及乙○○訴由臺灣板橋地方法院檢察署檢察官發交臺北縣政府警
    察局新莊分局調查後報請檢察官偵查起訴。
    理  由
一、訊據被告甲○○固不否認有於右揭時地駕車撞及告訴人乙○○受傷之事實，惟矢
    口否認有過失犯行，辯稱：本件車禍係因告訴人闖入伊路權車道，伊見狀亦有踩
    煞車，已盡伊應做之能事，告訴人受傷係其闖入撞到伊車所造成，並非伊撞他，
    因此本件車禍應是告訴人之過失所造成，伊之過失是很少很少的云云。經查被告
    上開犯罪事實業據告訴人乙○○指述甚詳，並有警製道路交通事故調查報告表一
    紙、現場照片十四張等在卷可資佐證，告訴人乙○○因此受有上揭傷害，亦有行
    政院衛生署臺北醫院出具之診斷證明書影本一紙附卷可稽。按汽車行駛時，駕駛
    人應注意車前狀況，並隨時採取必要之安全措施，道路交通安全規則第九十四條
    第三項定有明文，被告於右揭時地駕駛車輛，依其車輛駕駛位置高度，肇事路段
  視線清晰，且被告係自中間車道變換駛向內線車道，顯有足夠之時間，可看見告
    訴人穿越車道之情，及早採取必要之安全措施，避免撞及告訴人，惟其仍閃煞不
    及撞及告訴人，足見其行駛中顯未充分注意車前狀況，是其應注意能注意而不注
    意上開規定，以致肇事，被告之行為自有過失，況本件經送臺灣省車輛行車事故
    覆議鑑定委員會鑑定結果，亦持相同見解，認被告「甲○○駕駛自小客貨車，未
    充分注意車前狀況，為肇事次因」，有該委員會九十二年一月七日府覆議字第九
    一二七五六號覆議意見書在卷可稽，益證被告確有過失。至依上開覆議意見書雖
    亦謂告訴人「行人乙○○違規穿越道路，未注意來往車輛，為肇事主因」，認告
    訴人於本件車禍之發生亦有疏失，但本件肇事既係由於被告之過失併合而為危害
    發生之原因，被告之刑責，當不能因此相抵而解免，僅可供量刑之斟酌而已。是
    被告上開所辯，均不足採，而被告之過失行為與告訴人之傷害間復具有相當因果
    關係，是本件事證明確，被告犯行堪以認定，應予依法論科。
二、核被告甲○○所為，係犯刑法第二百八十四條第一項前段之過失傷害罪。其於犯
    罪未被有偵查權之機關或公務員發覺前，向警方報案自首犯行，並接受審判，有
    臺北縣政府警察局新莊分局九十一年十月二十三日新警刑字第○九一○○三○○
    八五號函檢陳之交通事故案件涉嫌人自首調查表、道路交通事故調查報告表在卷
    可按，應依自首之規定減輕其刑。爰審酌被告過失之程度、告訴人併有過失之情
    節、對告訴人所生之危害、犯罪後之態度及尚未與告訴人達成民事賠償和解等一
    切情狀，量處如主文所示之刑，併諭知易科罰金之折算標準。
據上論斷，應依刑事訴訟法第二百九十九條第一項前段，刑法第二百八十四條第一項
前段、第六十二條前段、第四十一條第一項前段，罰金罰鍰提高標準條例第一條前段
、第二條，判決如主文。
本案經檢察官賴惠慈到庭執行職務
中      華      民      國    九十二    年      二      月    二十七    日
                                    臺灣板橋地方法院交通法庭
                                        法  官  彭  全  曄
右正本證明與原本無異
如不服本判決應於送達後十日內向本院提出上訴狀
                                        書記官  梁  宜  庭
中      華      民      國    九十二    年      三      月      四      日
附錄本案論罪科刑法條全文：
刑法第二百八十四條
因過失傷害人者，處六月以下有期徒刑、拘役或五百元以下罰金。致重傷者，處一年
以下有期徒刑、拘役或五百元下罰金。
從事業務之人，因業務上之過失傷害人者，處一年以下有期徒刑、拘役或一千元以下
罰金。致重傷者，處三年以下有期徒刑、拘役或二千元以下罰金。


司法院資訊處製作；財團法人民間司法改革基金會備份。
